【裁判字號】    97,交抗,1006
【裁判日期】    970815
【裁判案由】    違反道路交通管理處罰條例
【裁判全文】
臺灣高等法院交通事件裁定            97年度交抗字第1006號
抗  告  人
即受處分人  甲○○  民國39年.
上列抗告人因違反道路交通管理處罰條例案件，不服臺灣板橋地
方法院中華民國97年5月26日所為裁定（97年度交聲字第980號）
，提起抗告，本院裁定如下：
    主  文
抗告駁回。
    理  由
一、按汽車駕駛人停車時，停車時間、位置、方式、車種不依規
    定者，處新臺幣六百元以上一千二百元以下罰緩，道路交通
    管理處罰條例第五十六條第一項第九款定有明文。
二、經查，本件舉發地點即臺北市○○路127 號前於舉發時設有
    計程車招呼站，而抗告人即受處分人甲○○（簡稱抗告人）
    所駕駛車牌號碼042-LZ號營業小客車，於民國（下同）96年
    11月21日上午9 時35分許，停放在上址計程車招呼站，因抗
    告人將該車引擎熄火後下車離開計程車座位，嗣經警掣單舉
    發等情，有臺北市政府警察局北市警交大字第A02WQM656 號
    舉發違反道路交通管理事件通知單、交通部公路總局臺北區
    監理所北監營裁字第裁40-A02WQM656號違反道路交通管理事
    件裁決書、舉發現場照片3 幀、臺北市政府警察局交通警察
    大隊北市警交大執字第09635909500號函1件等影本附卷可稽
    （參原審卷第17頁、第8頁、第13頁、第11頁），且為抗告
    人所不爭執，堪信屬實。又觀諸上開舉發現場照片所示，違
    規地點之計程車招呼站標誌牌已明示：「計程車招呼站，限
    停5輛車‧‧‧計程車臨停候客專用，禁止駕駛離開」等字
    ，該標誌之設置已足使計程車駕駛人知悉限停放5輛計程車
    ，且禁止駕駛人離開駕駛座。本件抗告人既為計程車之職業
    駕駛人，對於前揭計程車招呼站標誌指示之內容自難諉為不
    知，而抗告人所駕駛之上開營業小客車於前揭舉發時間，停
    放在上址計程車招呼站前時，抗告人將車輛熄火下車離去他
    處上廁所等情，業據抗告人陳明在卷，足徵抗告人將上開營
    業小客車停放在計程車招呼站前時，確有將車輛熄火而離開
    駕駛座之情，而違反前開計程車招呼站標誌「禁止駕駛人離
    開駕駛座」之指示，並已妨礙其他計程車至該處臨時停車等
    候客人之權益甚明。又參諸交通部路政司67年6月30日路台
    （67）字第3159號函釋意旨：計程車駕駛人將計程車停置於
    計程車招呼站離車他去，同意依道路交通管理處罰條例第56
    條第1項第9款之規定予以處罰。茲抗告人於上開時、地在劃
    設之計程車招呼站停車而離車他去，足認抗告人確有停車方
    式不依規定之違規事實，洵堪認定。
三、原審認原處分機關依據道路交通管理處罰條例第56條第1項
    第9款之規定，裁處抗告人罰鍰600元，而駁回抗告人異議之
    聲明，經核並無違誤。抗告人抗告意旨以行為人未危害交通
    安全、秩序或發生交通事故，且情節輕微，以不舉發為適當
    者，得對其施以勸導，免予舉發，為違反道路交通管理事件
    統一裁罰基準及處理細則第12條所明文，本件抗告人係合法
    停車於該計程車招呼站，且如現場照片所示，前方只停2輛
    計程車，中間尚有5個車位空間，無妨礙其他計程車臨停候
    客情事，抗告人僅離開駕駛座數分鐘如廁，未離開營業範圍
    ，並未危害交通安全、秩序或發生交通事故，且情節輕微，
    警員得施以勸導，免予舉發；又本件舉發地點係在本院之前
    ，應由臺灣臺北地方法院管轄，非由原審法院管轄等語，指
    摘原裁定不當。惟查，按法院受理有關交通事件，準用刑事
    訴訟法之規定，其處理辦法，由司法院會同行政院定之；又
    案件由犯罪地或被告之住所、居所或所在地之法院管轄，道
    路交通管理處罰條例第89條、刑事訴訟法第5條第1項分別定
    有明文。準此，關於聲明異議事件之管轄事項，於道路交通
    案件處理辦法既無特別規定，自應準用刑事訴訟法第5條第1
    項規定，由受處分人之違規行為地或其住所、居所或所在地
    之法院管轄。本件抗告人之住所地既係臺北縣中和市○○路
    ○段159巷6號13樓，依上開規定，原審法院就本件自有管轄
    權，抗告人所指管轄錯誤之部分，容有誤會；又違反道路交
    通管理事件統一裁罰基準及處理細則第12條，關於交通勤務
    警察或依法令執行交通稽查任務人員得免予舉發之規定，限
    於有該條第1項第1款至第16款列舉之情形，且屬交通勤務警
    察或依法令執行交通稽查任務人員之裁量事項，經查本件違
    規情形並不符上開規定。至抗告人其餘所指，則係重執陳詞
    ，任意指摘原裁定不當，均無理由，應予駁回。
據上論結，應依道路交通案件處理辦法第26條，刑事訴訟法第41
2條，裁定如主文。
中    華    民    國    97    年    8     月    15    日
                  交 通 法 庭   審判長法  官  楊貴雄
                                      法  官  林銓正
                                      法  官  鄧振球
以上正本證明與原本無異。
不得再抗告。
                                      書記官  劉有志
中    華    民    國    97    年    8     月    18    日


司法院資訊處製作；財團法人民間司法改革基金會備份。
